

## **SOBRE MÍ**

Mi trayectoria profesional comenzó en el área técnica, donde me formé y adquirí experiencia en la reparación de equipos electrónicos. En los últimos años, he complementado mi formación con estudios de programación, lo que me ha permitido ampliar mis horizontes y explorar nuevas oportunidades en el desarrollo de software. Poseo también interés en la domótica. Apasionado por la tecnología.

IDIOMAS •



**PROYECTOS** 

**REVINT HOLBERTON SCHOOL** 

https://revint-landing.vercel.app

S.I.G.D SYNERGY SYSTEM

synergysystemisbo.github.io/Proyecto

**ESCANEAR** 



# CONTACTO

rivello088@gmail.com



099268545



github.com/alejandr088



alejandr088.github.io



Licencia cond. E y G2



Montevideo, Uruguay

# **ALEJANDRO RIVELLO**

TÉCNICO EN ELECTRONICA DESARROLLADOR JR

#### EXPERIENCIA LABORAL

# **QUIJOTE SOLUCIONES**

TÉCNICO / SOPORTE IT

Reparaciones / instalaciones de equipos informáticos entre otros, soporte técnico al usuario a distancia o In-Site.

#### NEWLIFE

2022 - 2023

**TÉCNICO / MARKETING** 

Electrónica e informática. Clasificación, reparación y acondicionamiento de equipos electrónicos en general. RRSS, ventas.

## **UBER, CABIFY**

2016 - 2021

**CHOFER** 

Más de 4500 viajes con un promedio de 4.9 estrellas. Gran atención al cliente.

#### **PUNTOLUZ**

2011 - 2015

TÉCNICO

Service Oficial Nokia / Microsoft (Antel) Aprendizaje de habilidades técnicas, diagnósticos, control de calidad y trabajo en equipo.

### **ESTUDIOS**

#### HOLBERTON SCHOOL

2023

FOUNDATIONS OF COMPUTER SCIENCE

Se enfrentaron desafíos en la rápida realización de proyectos y uso de nuevas tecnologías, enriqueciendo el aprendizaje. Se fortalecieron las habilidades de trabajo en equipo. Proyecto final Full-Stack que puso a prueba el conocimiento adquirido.

#### UTU DESARROLLO WEB

2020 - 2022

TECNÓLOGO EN INFORMÁTICA

Se realizó un proyecto final en equipo que unificaba las materias del núcleo en un producto final completo; el sistema está diseñado en su totalidad. (Full Stack funcional).

#### TALLER DE INFORMÁTICA

2006

TECNICO EN MANTENIMIENTO Y REPARACION DE PC Instalación de SO, armado de PC,

diagnósticos de problemas, instalación de redes, etc.

## CIRCULO INFORMÁTICO

2005

DISEÑADOR GRÁFICO

Fundamentos del diseño gráfico, uso de Photoshop, CorelDraw.